# 现在国际会计准则中同受国家控制是否属于关联方呢?

提问人：hcl1986 时间：2013-01-11 09:15:43
现在国际会计准则中同受国家控制是否属于关联方呢?

回答人：chenyiwei
回复 hcl1986 的帖子
仍认定为关联方，但可豁免部分披露要求。
Government-related entities 25 A reporting entity is exempt from the disclosure requirements of paragraph 18 in relation to related party transactions and outstanding balances, including commitments, with: (a) a government that has control, joint control or significant influence over the reporting entity; and (b) another entity that is a related party because the same government has control, joint control or significant influence over both the reporting entity and the other entity. 26 If a reporting entity applies the exemption in paragraph 25, it shall disclose the following about the transactions and related outstanding balances referred to in paragraph 25: (a) the name of the government and the nature of its relationship with the reporting entity (ie control, joint control or significant influence); (b) the following information in sufficient detail to enable users of the entity's financial statements to understand the effect of related party transactions on its financial statements: (i) the nature and amount of each individually significant transaction; and (ii) for other transactions that are collectively, but not individually, significant, a qualitative or quantitative indication of their extent. Types of transactions include those listed in paragraph 21. 27 In using its judgement to determine the level of detail to be disclosed in accordance with the requirements in paragraph 26(b), the reporting entity shall consider the closeness of the related party relationship and other factors relevant in establishing the level of significance of the transaction such as whether it is: (a) significant in terms of size; (b) carried out on non-market terms; (c) outside normal day-to-day business operations, such as the purchase and sale of businesses; (d) disclosed to regulatory or supervisory authorities; (e)
reported to senior management; (f) subject to shareholder approval.